【裁判字號】    90,上易,384
【裁判日期】    900404
【裁判案由】    傷害
【裁判全文】
臺灣高等法院臺南分院刑事判決              九十年度上易字第三八四號    ｇ
      上  訴  人
      即  被  告  甲  ○  ○
右上訴人因傷害案件，不服臺灣臺南地方法院八十九年度易字第二四九０號中華民國
八十九年十二月二十二日第一審判決（起訴案號：臺灣臺南地方法院檢察署八十九年
度營偵字第一０六一號），提起上訴，本院判決如左：
      主      文
上訴駁回。
      事      實
一、甲○○於民國八十九年七月二日凌晨一時五分許，在台南縣後壁鄉○道○號○路
    北向新營服務區，因其所駕駛之ＧＧ─八四九號營業大客車發生故障，亟需水力
    搶救，乃敲醒停於加水區駕駛ＸＴ─五八七號曳引車之乙○○，要求其讓位，惟
    因雙方認知有異，而未獲謝某同意，俟甲○○駕駛其車至加油站水龍頭處以水力
    搶救時，乙○○及其父丙○○亦駕車行經該處，乃陸續下車責問鄭某為何無故叫
    醒熟睡中之謝氏父子，雙方一言不合，甲○○與其大客車上十餘名不詳姓名之成
    年男乘客竟共同基於傷害人身體之犯意聯絡，一起出手毆打丙○○、乙○○父子
    二人，致丙○○受有頭部外傷合併右側額部擦傷、前胸挫傷瘀血擦傷（直徑約六
    公分）、兩側後肩部、左側腰部多處擦傷、右膝擦傷（四公分）、右側第二趾甲
    脫落裂傷等傷害，乙○○亦受有頭部外傷合併腦震盪、頭部、前胸、後背、左上
    臂、腰部兩側膝部等多處擦傷及撕裂傷。
二、案經丙○○、乙○○訴由國道公路警察局第四警察隊報告台灣台南地方法院檢察
    署檢察官偵查起訴。
      理      由
一、訊據上訴人即被告甲○○矢口否認有傷害之犯行，辯稱：告訴人丙○○拿掃把毆
    打伊背部，伊身體往前傾，手撞到乙○○下巴，並非故意傷害告訴人乙○○，至
    於告訴人二人身上的傷，是大客車上的乘客打的云云。經查：
  (一)右揭事實業據告訴人丙○○、乙○○指訴綦詳，並有菩提醫院診斷證明書二紙在
    卷足憑。且被告於警訊及偵查中自白稱：「我車至加油站處理完後，該司機又找
    了另一個司機對我叫罵，我們雙方一言不合，便在加油站處互毆」（見警卷）、
    「年紀比較大的（丙○○）從後面拿竹掃把打我頭後部，我往前跌與他兒子（乙○○）對面撞到，他兒子也打我，我才打他兒子下巴」（見偵查卷第六頁背面）
    ，核與告訴人之前揭指訴相符。又被告與大客車上之乘客既然係為使用加水站之
    水源，不滿告訴人強佔加水區而下手毆打告訴人，渠等有犯意聯絡及行為分擔亦
    可確定。被告於原審及本院審理中改稱未參與毆打，顯係事後卸責之詞，不足採
    信。
  (二)綜上所述，被告甲○○有上開傷害之犯行，已彰彰明甚，本件事證明確，被告犯
    行洵堪認定。
二、核被告所為係犯刑法第二百七十七條第一項之傷害罪名。被告與該十餘名，年籍
    不詳之成年男乘客間，有犯意聯絡及行為之分擔，皆為共同正犯。又被告與該不
    詳年籍共犯在同一時、地，以一傷害行為，同時致二名被害人受傷，應依同種想
    像競合之例，從一重傷害罪處斷。
三、原審援引刑事訴訟法第二百九十九條第一項前段，刑法第二十八條、第五十五條
    前段、第二百七十七條第一項、第四十一條，罰金罰鍰提高標準條例第一條前段
    、第二條之規定，並參酌被告係為使用加水站之水源而起爭執、被害人二人受傷
    之程度，及未與被害人達成民事和解等一切情狀，量處拘役四十日，並諭知易科
    罰金之折算標準，以資懲儆。本院經核其認事用法，均無不當，量刑亦稱妥適。
    被告上訴意旨，猶執前詞，否認犯罪，為無理由，應予駁回。
據上論斷，應依刑事訴訟法第三百六十八條，判決如主文。
本案經檢察官李傳來到庭執行職務。
中    華    民    國      九十      年      四      月        四        日
                                  臺灣高等法院臺南分院刑事第六庭
                                      審判長法官  楊    明    章
                                            法官  戴    勝    利
                                            法官  顏    基    典
右正本證明與原本無異。
不得上訴。
                                      法院書記官  呂    嘉    文
中    華    民    國      九十      年      四      月       六         日
附錄本判決論罪科刑法條：
刑法第二百七十七條第一項：
傷害人之身體或健康者，處三年以下有期徒刑，拘役或一千元以下罰金。


司法院資訊處製作；財團法人民間司法改革基金會備份。
